【裁判字號】    89,易,282
【裁判日期】    890706
【裁判案由】    恐嚇取財
【裁判全文】
臺灣雲林地方法院刑事判決
    公  訴  人  臺灣雲林地方法院檢察署檢察官
    被      告  己○○
右列被告因恐嚇取財案件，經檢察官提起公訴（八十九年度偵緝字第七八號），本院
判決如左：
    主  文
己○○意圖為自己不法之所有，以恐嚇使人將本人之物交付未遂，累犯，處有期徒刑
捌月。
    事  實
一、己○○曾於民國八十二年十一月十日，因違反肅清煙毒條例案件，經臺灣高等法
    院臺南分院判處有期徒刑三年六月確定，甫於八十四年十月三日假釋出獄，所餘
    刑期於八十六年九月二十八日屆滿，未經撤銷假釋。詎己○○仍不思悛悔，因見
    丙○○生活富裕，竟意圖為自己不法之所有，於八十八年十一月二十三日上午九
    時許至同年月二十六日下午二時許，多次以其家中電話號碼00－000000
    0號之市內電話，撥打丙○○家中電話號碼00－0000000號之市內電話
    ，對丙○○及其妻戊○○恫稱：「須準備現金新臺幣（下同）十萬元給我花用，
    否則要對你全家不利、出門要小心」等將加以惡害之話語，致丙○○與戊○○二
    人均心生畏怖。嗣己○○又於八十八年十一月二十六日下午三時許，打電話予丙○○，要其準備好現金，丙○○乃佯稱應允己○○之要求後報警，並於同年月下
    午五時三十分許，在己○○前往丙○○位於雲林縣虎尾鎮下溪里下庄七六號住處
    拿取現金三萬零七百元時，為警當場查獲而未遂。
二、案經雲林縣警察局虎尾分局報請臺灣雲林地方法院檢察署檢察官偵查起訴。
    理  由
一、訊據被告己○○對於右揭犯罪事實，僅坦承於八十八年十一月二十三日至同年月
    二十六日止，有打約十通電話至丙○○家，向丙○○索取現金十萬元，惟矢口否
    認對被害人丙○○及其妻戊○○有加以恐嚇之情事，辯稱：伊打電話找丙○○係
    要商討債務問題，因丙○○於七、八年前曾欠伊債務，伊才打電話向丙○○索取
    現金十萬元，且並未說要對丙○○全家不利之話語云云。然查：
    （一）右揭犯罪事實，業據被害人丙○○及其妻戊○○於警訊中及偵審時指訴綦
          詳，核與證人乙○○及當時查獲本案之員警甲○○於本院訊問時結證之情
          節相符，且證人乙○○及甲○○與被告素無怨隙，衡情當無甘冒偽證罪而
          設詞誣陷之理。
    （二）被告雖辯稱：因丙○○欠伊十萬元之債務，才向丙○○索討十萬元，且此
          有證人丁○○可為證云云，但此為被害人丙○○所否認，而被告既無法提
          出任何證據證明其與丙○○間之債務糾紛，亦始終無法提出丁○○之年籍
          、住址等資料供本院審酌，是以被告與被害人間是否確有債務糾紛存在，
          已令人質疑；況被告供稱丙○○係在七、八年前向伊借十萬元，現在因自
          己經濟困難，才向丙○○討回該筆債務，然若被告所言屬實，以被告於債
          務發生後之七、八年間，均未向丙○○索討，竟於八十八年十一月二十三
          日至二十六日短短四日間，密集打十通電話向丙○○要債，亦顯與常情有
          違。
    （三）被告於八十八年十一月二十六日下午五時三十分許，前往被害人丙○○家
          取款，為警當場逮捕時，被告不僅不與員警配合調查，甚且抱住其父親，
          高喊救命，有證人甲○○之證詞可參。衡情，若被害人丙○○確有積欠被
          告十萬元之債務，被告自毋須恐懼治安人員介入處理，然被告卻高喊救命
          ，顯見被害人丙○○與被告間並無債務之糾紛存在。
    （四）綜上所述，被告前開所辯顯係臨訟飾卸之詞，不足採信。
    此外，復有贓物認領保管收據一紙及電話通聯紀錄一份在卷可稽。本件事證明確
    ，被告犯行洵堪認定。
二、核被告所為，係犯刑法第三百四十六條第三項、第一項之恐嚇取財未遂罪。其先
    後多次透過電話，要被害人丙○○拿出現金十萬元，否則將對其全家加以惡害之
    話語，通知被害人丙○○及其妻戊○○，係基於同一恐嚇取財犯意下之接續行為
    ，為接續犯。被告之恐嚇取財行為，侵害丙○○及其妻戊○○二人之個人法益，
    係一行為而觸犯數罪名，為想像競合犯，應從重之恐嚇取財未遂罪處斷。被告曾
    於八十二年間，因違反肅清煙毒條例案件，經臺灣高等法院臺南分院判處有期徒
    刑三年六月確定，於八十六年九月二十八日假釋執行完畢，此有臺灣雲林地方法
    院檢察署刑案資料查註紀錄表及臺灣高等法院被告全國前案紀錄表各一份在卷可
    按，其於五年之內，再犯本案有期徒刑以上之罪，係屬累犯，應依刑法第四十七
    條之規定加重其刑。被告已著手恐嚇取財行為之實施，但未生取得財物之結果，
    為未遂犯，爰依刑法第二十六條前段之規定，按既遂犯之刑度減輕其刑。爰審酌
    被告有前揭犯罪前科，素行不良，及其因欠錢花用，見被害人生活富裕，即心起
    貪念之犯罪動機、目的，及以電話恐嚇被害人之犯罪手段、犯罪所欲取得之財物
    數額，及對被害人心理因此所生之畏怖程度、對社會治安所生之危害不輕，及其
    智識程度、與被害人平日之關係，暨其犯後仍矢口否認犯行，態度不佳等一切情
    狀，量處如主文所示之刑，以資懲儆。
據上論斷，應依刑事訴訟法第二百九十九條第一項前段，刑法第三百四十六條第三項
、第一項、第五十五條、第四十七條、第二十六條前段，罰金罰鍰提高標準條例第一
條前段，判決如主文。
本案經檢察官林伯宇到庭執行職務。
中      華      民      國      八十九      年    七    月      六      日
                                        臺灣雲林地方法院刑事第一庭
                                            審判長法官  唐  光  義
                                            法      官  林  秋  火
                                            法      官  廖  國  勝
右正本證明與原本無異。
如不服本判決，應於判決送達後十日內向本院提出上訴狀( 應附繕本 )。
                                            書  記  官  康  正  傳
中      華      民      國      八十九      年    七    月      六      日
刑法第三百四十六條：
意圖為自己或第三人不法之所有，以恐嚇使人將本人或第三人之物交付者，處六月以
上五年以下有期徒刑，得併科一千元以下罰金。
以前項方法得財產上不法之利益，或使第三人得之者，亦同。
前二項之未遂犯罰之。


司法院資訊處製作；財團法人民間司法改革基金會備份。
